---
title: "Modul9 Joining table dengan Tidyverse"
author: "Khalil"
date: "1/16/2021"
output: pdf_document
---

```{r}
  library(tidyverse)
  library(dslabs)
  data(murders)
  head(murders)
```
data dari dataset result us election 2016
```{r}
  head(results_us_election_2016) 

```

membandingkan apakah data `State` di murders = results_us_election_2016 dengan cara IDENTICAL
```{r}
  identical(results_us_election_2016$state,murders$state)
```

Menggabungkan data dengan fungsi LEFT JOIN dan anak anaknya
```{r}
  tab <- left_join(murders, results_us_election_2016, by = "state") %>%
select(-others) %>% rename(ev = electoral_votes)
head(tab)
```

memvisualisasikan data "TAB" yang sudah dibuat
```{r}
 # tab %>% ggplot(aes(population/10^6, ev, label = abb)) + geom_point() + geom_text_repel() + scale_x_continuous("log2")
  library(ggrepel)
  tab %>% ggplot(aes(population/10^6, ev, label = abb)) +
  geom_point() +
  geom_text_repel() +
  scale_x_continuous(trans = "log2") +
  scale_y_continuous(trans = "log2") + 
  geom_smooth(method = "lm", se = FALSE)

```

```{r}
  tab_1 = slice(murders, 1:6) %>% select(state, population)
  tab_1
```
```{r}
  tab_2 = results_us_election_2016 %>%
  filter(state %in% c("Alabama" , "Alaska" , "Arizona", "California", "Connecticut", "Delaware")) %>% 
  select(state,electoral_votes) %>%
  rename(ev = electoral_votes)
  
 # Atau menggunakan fungsi : 
 # tab_2 = results_us_election_2016 %>%
 # filter(state == "Alabama" | state == "Alaska" | state == "Arizona" | state ==
 # "California" | state == "Connecticut" | state == "Delaware") %>% 
 # select(state,electoral_votes) %>%
 # rename(ev = electoral_votes)
 # tab_2
```

Arkansas dan Colorado bernilai NA karna di tab_2 tidak ada state itu
```{r}
  left_join(tab_1,tab_2, by="state")
```

Connecticut dan Delaware populasi bernilai NA karna di tab 1 tidak ada state itu
```{r}
  right_join(tab_1, tab_2, by = "state")
```

Inner join berguna untuk menggabungkan 2 data frames yang sama sama ada di ke 2 sisi data
```{r}
  inner_join(tab_1, tab_2, by = "state")
```

Menggabungkan keseluruhan data
```{r}
  full_join(tab_1,tab_2, by = "state")
```

Menunjukkan data pada tab_1 apa saja yang juga dimiliki pada tab_2 
```{r}
  semi_join(tab_1, tab_2 , by = "state")
```

Kebalikan dari semi_join
```{r}
  anti_join(tab_1, tab_2, by= "state")
```

